【裁判字號】    89,上易,1946
【裁判日期】    890331
【裁判案由】    傷害等
【裁判全文】
臺灣高等法院刑事判決                          八十九年度上易字第一九四六號
    上  訴  人  臺灣桃園地方法院檢察署檢察官
    上 訴 人即
    被      告  甲○○
    被      告  乙○○
右上訴人，因被告等傷害等案件，不服臺灣桃園地方法院，八十八年度易字第一九三
三號，中華民國八十九年三月三十一日第一審判決（起訴案號：臺灣桃園地方法院檢
察署八十八年度偵字第一一五五二號）提起上訴，本院判決如左：
    主      文
原判決關於乙○○無罪部分撤銷。
乙○○以加害生命之事，恐嚇他人致生危害於安全，處拘役伍拾日，如易科罰金以
佰元折算壹日。
其餘上訴駁回。甲○○緩刑貳年。
    事      實
一、乙○○因與甲○○之女有感情問題，於民國（下同）八十八年四月十五日晚上九
    時許，在與同事徐永昌等人聚餐後，搭載同事返家途中，順道驅車至桃園縣平鎮
    市○○路一一七巷十六弄二號甲○○住處與甲○○理論，因雙方言語不合，發生
    爭執，二人均基於傷害人身體之犯意，分持鐵棒及鋁棒互毆，致甲○○受有多處
    挫傷、左顴骨四×三×二公分血腫、後背十×二十公分、前腹部十×八公分瘀傷
    、左肘二×二公分擦傷二處、微觀性血尿等傷害（乙○○傷害部分，經原審判處
    拘役伍拾日確定），乙○○受有右臉四×三公分打撲傷與血腫、右中指二．五×
    三公分血腫之傷害；葉某於同日離開後，憤努難平，基於加害甲○○生命之意思
    ，以其所有之0000000000號行動電話，打電話至陳某住處，稱「不處
    理，你的女婿準備棺材裝」，恐嚇甲○○使陳某心生畏懼，致生危害甲○○之安
    全。
二、案經甲○○及乙○○訴由桃園縣警察局平鎮分局報請台灣桃園地方法院檢察署檢
    察官偵查起訴。
    理      由
一、前揭犯罪事實，訊據上訴人即被告甲○○矢口否認有何傷害乙○○犯行，辯稱乙
    ○○率人尋釁，其僅係正當防衛云云。惟查甲○○確有右揭傷害犯行，業據告訴
    人乙○○指訴綦詳，並經證人徐永昌證述屬實，復有醫院之診斷證明書一紙附卷
    可憑，況被告甲○○自承雙方發生爭執，則進而發生互毆亦不違常情，且對方僅
    一人，並非人多勢眾，豈有單方坐令對方毆打而不還手之理？故所辯顯係事後卸
    責之詞，委不足採。罪證明確，被告右揭傷害犯行，洵堪認定。
二、右揭恐嚇犯行，訊據被告乙○○固承認曾打電話至甲○○住處，向甲○○稱：「
    不處理，你的女婿準備棺材裝」等語。惟矢口否認係恐嚇甲○○，於原審辯稱係
    想要對甲○○之女婿不利云云。查被告乙○○係對甲○○恐嚇，業據甲○○指訴
    綦詳，被告乙○○陳稱與甲○○之女婿不認識，辯稱係欲對甲○○之女婿不利，
    已難採憑。且被告乙○○係於與甲○○衝突後，始打電話恐嚇，其顯係對甲○○
    本人實施恐嚇，告訴人甲○○迭稱被告乙○○之恐嚇，令其害怕。本件事證明確
    ，被告所辯，尚難採信，應依法論科。
三、核被告甲○○所為，係犯刑法第二百七十七條第一項之傷害罪；被告乙○○所為
    ，係犯刑法第三百零五條之恐嚇危害生命安全罪。
四、被告乙○○恐嚇之對象為甲○○，原審未能詳查，遽為被告乙○○恐嚇部分無罪
    之判決，自非允洽。檢察官上訴，執此指摘原判決此部分不當，核有理由，自應
  由本院將原判決此部分予以撤銷改判。爰審酌被告乙○○前有傷害及恐嚇犯行，
    均經判決拘役在案，此有本院被告全國前案紀錄表一份在卷可佐，猶不知檢束，
    及其犯罪之動機、目的、手段、所生危害等一切情狀，量處拘役伍拾日，並諭知
    易科罰金之折算標準以佰元折算一日，以觀後效，期其能徹底悔改。
五、原審就被告甲○○部分，同此事實認定，審酌被告犯罪之動機、所受刺激等一切
    情狀，依刑法第二百七十七條第一項、第四十一條，罰金罰鍰提高標準條例第一
    條前段、第二條，量處拘役拾日，並諭知如易科罰金以佰元折算一日。其認
    事用法，核無違誤。被告上訴意旨，否認犯罪，指摘原判決此部分不當，核無理
    由，應該駁回。惟查被告前未曾犯罪，此有卷附本院被告全國前案紀錄表一份在
    卷可稽，且本案係因乙○○至其住處所挑起，被告經此科刑之教訓應無再犯之虞
    ，本院認所宣告之刑以暫不執行為適當，爰併宣告緩刑貳年，以啟自新。
據上論斷，應依刑事訴訟法第三百六十九條第一項前段、第三百六十四條、第三百六
十八條、第二百九十九條第一項前段，刑法第三百零五條、第四十一條、第七十四條
第一款，罰金罰鍰提高標準條例第一條前段、第二條，判決如主文。
本案經檢察官洪威華到庭執行職務。
中    華    民    國    八十九    年        七        月      二十八    日
                            台灣高等法院刑事第四庭
                                審判長法  官  蔡  永  昌
                                      法  官  徐  昌  錦
                                      法  官  陳  榮  和
右正本證明與原本無異。
不得上訴。
                                      書記官  劉  麗  芬
中    華    民    國    八十九    年        七        月      三十一    日
附錄：本案論罪科刑法條全文
刑法第二百七十七條第一項：
傷害人之身體或健康者，處三年以下有期徒刑，拘役或一千元以下罰金。
刑法第三百零五條：
以加害生命、身體、自由、名譽、財產之事恐嚇他人，致生危害於安全者，處二年以
下有期徒刑、拘役或三百元以下罰金。


司法院資訊處製作；財團法人民間司法改革基金會備份。
